【裁判字號】    94,交聲,151
【裁判日期】    950818
【裁判案由】    違反道路交通管理處罰條例聲明異議
【裁判全文】
臺灣新竹地方法院交通事件裁定         94年度交聲字第151號
移送機關即
原處分機關  交通部公路總局新竹區監理所新竹市監理站
異  議  人
即受處分人  甲○○
上列異議人即受處分人因違反道路交通管理處罰條例案件，對於
交通部公路總局新竹區監理所新竹市監理站民國九十四年四月十
四日竹監三字第裁五一－Ｅ00000000號（如附表編號一
）、竹監三字第裁五一－Ｅ00000000號（如附表編號二
）、九十四年四月二十一日竹監三字第裁五一－Ｅ000000
00號（如附表編號三）等違反道路交通管理事件裁決書處分，
聲明異議，本院裁定如下：
    主  文
如附表編號一所示部分異議駁回。
如附表編號二、三所示部分原處分撤銷，甲○○不罰。
    理  由
一、異議意旨略以：受處分人即異議人甲○○（下稱異議人甲○
    ○）之所有車號ＲＰＲ－二八二號輕型機車，經常停放在新
    竹市○○路誠品書店騎樓下外側劃有停車線格之位置，民國
    九十三年十一月間，因該處道路施工部分停車格被泥土掩蓋
    ，警方執勤人員未予詳查舊有模糊停車線，將異議人所停放
    之機車按違規停車處分，實欠公允，並檢呈渠等及警方拍照
    照片可證明該處停車位置並未違規，為此狀請撤銷原處分云
    云。
二、原處分意旨略以：異議人甲○○之所有車號ＲＰＲ－二八二
    號輕型機車，於九十三年十月七日、十月八日、十月二十七
    日分別在新竹市○○路○○路口、大同路及中正路七八號前
    ，經新竹市警察局交通隊填掣竹市警交字第Ｅ000000
    00號、Ｅ00000000號、Ｅ00000000號舉
    發違反道路交通管理事件通知單（下稱舉發通知單），舉發
    其「在禁止臨時停車處所停車」、「在設有禁止停車標誌之
    處所停車」、「在設有禁止停車標誌之處所停車」，異議人
    收受舉發通知單後，未按規定於期限內向交通部公路總局新
    竹區監理所新竹市監理站（下稱新竹市監理站）提出申訴，
    亦未曾到案處理，新竹市監理站遂依據舉發之違規事實及違
    反道路交通管理事件統一裁罰基準及處理細則第四十四條第
    一項規定，分別於九十四年四月十四日填掣竹監三字第裁五
    一－Ｅ00000000號、竹監三字第裁五一－Ｅ000
    00000號，及於九十四年四月二十一日填掣竹監三字第
    裁五一－Ｅ00000000號違反道路交通管理事件裁決
    書（下稱裁決書），認異議人於九十三年十月七日上午八時
    四十分許，在新竹市○○路，有：一、在設有禁止停車標誌
    之處所停車之違規行為；於九十三年十月八日中午十二時三
    十分許，在新竹市○○路、大同路路口，有：一、在禁止臨
    時停車處所停車之違規行為；於九十三年十月二十七日下午
    三時二十分許，在新竹市○○路七八號前，有：一、在設有
    禁止停車標誌之處所停車之違規行為，各裁處罰鍰新臺幣一
    千二百元，合計三千六百元。上開裁決書分別於九十四年四
    月十四日及同年四月二十一日寄交異議人，異議人不服該監
    理站所為之裁決，於九十四年五月二日向新竹市監理站提起
    聲明異議。本案雖經執勤員警舉發該車在禁止臨時停車處所
    停車及在設有禁止停車標誌之處所停車，惟異議人堅決認為
    第Ｅ00000000號及第Ｅ00000000號舉發通
    知單所載該停車處所僅係因原設停車格標線被泥土掩蓋模糊
    不明，事實應可停車，其隨案檢附現場照片認為並無違規停
    車問題，另Ｅ00000000號舉發通知單異議人則未提
    供舉發通知單及其他佐證資料，本案為免枉縱偏頗，敬請本
    院裁處等語。
三、按汽車駕駛人停車時，在禁止臨時停車處所停車，或在設有
    禁止停車標誌、標線之處所停車者，處汽車駕駛人新臺幣六
    百元以上一千二百元以下罰鍰，道路交通管理處罰條例第五
    十六條第一項第一款、第四款分別有明文規定。
四、經查：
（一）異議人甲○○有無上揭第Ｅ00000000號舉發通知
      單所載，於九十三年十月八日中午十二時三十分許，在新
      竹市○○路○○路設有禁止臨時停車處所停車之違規事實
      （如附表編號一所示）：
  １、訊據異議人甲○○固否認有何違規行為，辯稱該處僅部分
      劃有紅線，且停放該處並未妨害到交通云云（見本院卷第
      二十頁），復提出相關採證照片佐證。
  ２、證人即新竹市警察局交通隊員警鄭進源於本院訊問中則證
      稱：該處為舖設黃灰色石頭之人行道，是不能停車的，而
      劃有紅線是特別警告大家不可以停車，雖紅線有部分模糊
      不清，然人行道本屬於禁止臨時停車之處所云云（見本院
      卷第十九至二十頁），並庭呈舉發照片二張（與異議人所
      提採證照片相同）附卷可稽（見本院卷第二二頁），而由
      該照片觀之，該處為舖設黃灰色長條形磚塊之人行道，且
      依稀可見該處劃有紅線，堪認證人鄭進源所述與舉發照片
      相符。
  ３、按汽車臨時停車時，橋樑、隧道、圓環、障礙物對面、鐵
      路平交道、人行道、行人穿越道、快車道等處，不得臨時
      停車；設有禁止臨時停車標線處所不得臨時停車；又汽車
      停車時，在禁止臨時停車處所不得停車，道路交通安全規
      則第一百一十一條第一項第一款、第三款、第一百一十二
      條第一項第一款分別定有明文，本件舉發地點既為人行道
      ，且劃有紅線，自屬禁止臨時停車處所，異議人對此亦不
      爭執，是本件異議人在禁止臨時停車處所停車之違規事實
      屬實，從而原處分機關所為之處分無訛，應予維持。
（二）異議人甲○○有無上揭第Ｅ00000000號舉發通知
      單所載，於九十三年十月七日上午八時四十分許，在新竹
      市○○路設有禁止停車標誌之處所停車之違規事實（如附
      表編號二所示）：
  １、訊據異議人甲○○堅決否認有何違規行為，辯稱該處原劃
      有機車停車格，因道路施工致部分停車格被掩蓋云云，並
      提出相關採證照片佐證，據該照片觀之，該處原本劃有機
      車停車格，惟部分停車格線被水泥掩蓋而模糊，且異議人
      所有車號ＲＰＲ－二八二號輕型機車亦停放在原機車停車
      格內，堪信異議人所述與採證照片相符。
  ２、另證人即新竹市警察局交通隊員警蔡明勳於本院訊問中證
      稱：該處為劃有黃線路段，屬於禁止停車之處所，且確實
      有部分停車格線，惟若該處確實是機車停車格，則新竹市
      政府交通局會把停車格重新劃清楚，不會看起來停車格只
      有一段，故該處應非為機車停車格云云（見本院卷第二十
      至二一頁），並庭呈舉發照片一張（與異議人所提採證照
      片相同）附卷可稽（見本院卷第二三頁）。
  ３、按標誌、標線、號誌之設置、養護及號誌之運轉，由主管
      機關依其管轄辦理之，又道路與交通狀況有變更時，應增
      設必要之標誌、標線、號誌，並將不必要之標誌、標線、
      號誌同時清除，道路交通標誌標線號誌設置規則第四條第
      一項、第六條第二項分別定有明文，又行政行為，應以誠
      實信用之方法為之，並應保護人民正當合理之信賴，行政
      程序法第八條亦有明文規定，查本件系爭路段既經主管機
      關即新竹市政府交通局規劃為黃線禁止停車路段，自應依
      上述規定將原劃有機車停車格線清除，方屬適法，今新竹
      市政府交通局既未將該路段機車停車格線完全除去，而存
      有部分機車停車格線，則人民信賴該機車停車格線仍存在
      而為停放車輛之行為，其信賴應予保護，從而本件原處分
      機關之處分即有違誤，應予撤銷。
（三）末查異議人甲○○有無上揭竹監三字第裁五一－Ｅ000
      00000號裁決書所載，於九十三年十月二十七日下午
      三時二十分許，在新竹市○○路七八號前設有禁止停車標
      誌之處所停車之違規事實（如附表編號三所示）：
  １、訊據異議人甲○○堅決否認有何違規行為，辯稱並未在該
      處停放其所有車號ＲＰＲ－二八二號輕型機車，為何會有
      舉發通知單云云。
  ２、證人即前新竹市警察局交通隊員警甄克倫於本院訊問中則
      證稱：印象中該中正路常常在施工，故該處之原有機車停
      車格被取消亦有可能，但因舉發時間太久，對於舉發之細
      節及相關採證照片已無印象云云（見本院卷第五三至五四
      頁），復依新竹市警察局第一分局九十四年十一月二十四
      日竹市警一分五字第○九四○○二二八一一號函覆說明，
      針對此次交通舉發事件，亦無該相關舉發照片存檔可供佐
      證，有上開函文一紙附卷可參（見本院卷第三五頁）。
  ３、按犯罪事實應依證據認定之，無證據不得認定犯罪事實，
      刑事訴訟法第一百五十四條第二項定有明文，前揭規定，
      依道路交通案件處理辦法第四條第一項規定，於聲明異議
      案件之處理準用之。查本件違規事實既經異議人堅決否認
      ，且證人即前新竹市警察局交通隊員警甄克倫對於本件舉
      發之細節亦無印象，此外復無相關採證照片暨舉發通知單
      等積極證據可資佐證，則異議人是否確為本件之違規行為
      即有疑義，是依上開規定，本於罪疑為輕原則，自應對異
      議人為有利之認定，從而本件原處分機關之處分即有違誤
      ，應予撤銷。
五、綜上所述，本件異議人甲○○對原處分機關所為竹監三字第
    裁五一－Ｅ00000000號裁決書、竹監三字第裁五一
    －Ｅ00000000號裁決書之異議既有理由，即應由本
    院將各該原處分撤銷，並諭知異議人不罰；至異議人確有如
    第Ｅ00000000號通知單所載之違規事實，原處分機
    關依道路交通管理處罰條例第五十六條第一項第一款，裁罰
    異議人罰鍰新臺幣一千二百元，於法並無不合，其所為之異
    議為無理由，應予駁回。
六、據上論斷，應依道路交通案件處理辦法第十九條、二十條前
    段，裁定如主文。
中    華    民    國    95    年    8     月    18    日
            臺灣新竹地方法院交通法庭
                              法  官  劉兆菊
以上正本證明與原本無異。
如不服本裁定，應於裁定送達後5日內向本院提出抗告狀。
中    華    民    國    95    年    8     月    18    日
                              書記官  龔紀亞
┌──┬─────┬──────────┬────────┬──────┐
│編號│裁決書字號│違規時間            │違規地點        │舉發違反法條│
│    │(第裁51-) │                    │                │            │
├──┼─────┼──────────┼────────┼──────┤
│ 1  │E00000000 │93年10月8日12時30分 │新竹市○○路大同│道路交通管理│
│    │          │                    │街              │處罰條例第56│
│    │          │                    │                │條第1項第1款│
├──┼─────┼──────────┼────────┼──────┤
│ 2  │E00000000 │93年10月7日08時40分 │新竹市○○路    ○道路交通管理│
│    │          │                    │                │處罰條例第56│
│    │          │                    │                │條第1項第4款│
├──┼─────┼──────────┼────────┼──────┤
│ 3  │E00000000 │93年10月27日15時20分│新竹市○○路七三│同上        │
│    │          │                    │號              │            │
└──┴─────┴──────────┴────────┴──────┘


司法院資訊處製作；財團法人民間司法改革基金會備份。
